臺灣臺中地方法院刑事判決　　　　　　　94年度訴字第1379號
公　訴　人　台灣台中地方法院檢察署檢察官
被　　　告　乙○○
指定辯護人　許錫津律師
上列被告因違反槍砲彈藥刀械管制條例案件，經檢察官提起公訴
（94年度偵字第3760號），本院判決如下：
    主    文
乙○○未經許可寄藏可發射子彈具有殺傷力之改造手槍，處有期
徒刑參年，併科罰金新台幣伍萬元，罰金如易服勞役，以新台幣
玖佰元即銀元參佰元折算壹日。
仿ＳＩＧ  ＳＡＵＥＲ廠Ｐ２２０型半自動手槍製造之金屬玩具
手槍，更換土造金屬槍管、槍機改造而成之具有殺傷力之改造手
槍壹枝（槍枝管制編號0000000000號，含彈匣壹個）沒收。
    犯罪事實
一、乙○○於民國（下同）九十三年十二月間某日，在台中市○
    ○路乙○○當時之住處，受綽號「阿華」之成年男子之託，
    寄藏該綽號「阿華」之成年男子所交付之具有殺傷力之仿Ｓ
    ＩＧＳＡＵＥＲ廠Ｐ２２０型半自動手槍製造之金屬玩具手
    槍，更換土造金屬槍管、槍機改造而成之具有殺傷力之改造
    手槍壹枝（槍枝管制編號0000000000號，含彈匣壹個），嗣
    於九十四年二月二十三日凌晨一時三十分許，經警持搜索票
    查獲上揭具有殺傷力之改造手槍一枝（含彈匣一個）及於上
    揭時地受託寄藏之不具有殺傷力之子彈三顆。
二、案經台中市警察局移送臺灣臺中地方法院檢察署檢察官偵查
    起訴。
    理    由
一、上揭事實業據被告乙○○於警訊、偵訊及本院調查、審理時
    均坦承不諱，核與證人黃嘉君、陳霈喬、陳哲豪、陳琮凱、
    黃玉珍於警訊中供證之情節相符，並有具有殺傷力之改造手
    槍一枝（槍枝管制編號0000000000號，含彈匣一個）扣案可
    稽，該槍枝經送請內政部警政署刑事警察局鑑定結果，為仿
    ＳＩＧＳＡＵＥＲ廠Ｐ２２０型半自動手槍製造之金屬玩具
    手槍，更換土造金屬槍管、槍機改造而成之之改造手槍，具
    有殺傷力，亦有該局九十四年三月十一日刑鑑字第０九四０
    ０三一七六一號鑑定書一紙附卷可憑，堪認被告上揭自白與
    事實相符，本案事證明確，依法應予論科。
二、核被告所為係犯槍砲彈藥刀械管制條例第八條第四項之未經
    許可寄藏可發射子彈具有殺傷力之改造手槍罪（起訴書誤載
    為同條第三項）。爰審酌被告素行尚稱良好，犯罪之手法非
    若一般持有槍砲彈藥類型犯罪之兇殘，亦非以加害良善為目
    的，另寄藏之槍枝僅有一枝，犯罪情節尚非重大，犯後坦承
    犯行，態度良好等一切情狀，量處如主文所示之刑，並就併
    科罰金部分諭知易服勞役之折算標準。指定辯護人雖辯稱本
    案有法重情輕之情形，惟被告為智識正常之成年人，當知受
    人所託而寄藏槍枝，對社會治安之威脅非小，難認有何情堪
    憫恕之情狀，辯護人請求依刑法第五十九條酌減其刑，即屬
    無據，併此敘明。扣案之仿ＳＩＧ  ＳＡＵＥＲ廠Ｐ２２０
    型半自動手槍製造之金屬玩具手槍，更換土造金屬槍管、槍
    機改造而成之具有殺傷力之改造手槍一枝（槍枝管制編號
    0000000000號，含彈匣一個）為違禁物，依法併予宣告沒收
    。
據上論斷，應依刑事訴訟法第二百九十九條第一項前段，槍砲彈
藥刀械管制條例第八條第四項，刑法第十一條前段、第四十二條
第二項、第三十八條第一項第一款，罰金罰鍰提高標準條例第二
條、現行法規所定貨幣單位折算新台幣條例第二條，判決如主文
。
本案經檢察官甲○○到庭執行職務。
中　　華　　民　　國　　94　　年　　9　　月　　27　　日
                  刑事第四庭  審判長法  官  劉 錫 賢
                                    法  官  滕 治 平
                                    法  官  陳 如 玲
上正本證明與原本無異。
如不服本判決，應於送達後十日內向本院提出上訴狀（須附繕
本），上訴於台灣高等法院台中分院。
                                    書記官  楊 賀 傑
中　　華　　民　　國　　94　　年　　9　　月　　27　　日
附錄論罪科刑法條
槍砲彈藥刀械管制條例第8條
第１項：未經許可，製造、販賣或運輸鋼筆槍、瓦斯槍、麻醉槍
        、獵槍、空氣槍或第4條第1項第1款所定其他可發射金
         屬或子彈具有殺傷力之各式槍砲者，處無期徒刑或5年
         以上有期徒刑，併科新臺幣1千萬元以下罰金。
第２項：未經許可，轉讓、出租或出借前項所列槍枝者，處5 年
         以上有期徒刑，併科新臺幣1千萬元以下罰金。
第３項：意圖供自己或他人犯罪之用，而犯前二項之罪者，處無
        期徒刑或7年以上有期徒刑，併科新臺幣1千萬元以下罰金。
第４項：未經許可，持有、寄藏或意圖販賣而陳列第1項所列槍
        枝者，處3年以上10年以下有期徒刑，併科新臺幣700萬元以
        下罰金。
第５項：第 1 項至第 3 項之未遂犯罰之。
